【裁判字號】    98,上更(一),332
【裁判日期】    981117
【裁判案由】    毒品危害防制條例
【裁判全文】
臺灣高等法院刑事判決             98年度上更(一)字第332號
上  訴  人
即  被  告  甲○○原名黃建太
選任辯護人  王永春律師
上列上訴人因違反毒品危害防制條例案件，不服臺灣士林地方法
院95年度訴字第163號，中華民國95年6月8日第一審判決（起訴
案號：臺灣士林地方法院檢察署94年度偵字第13036號、95年度
偵字第771號），提起上訴，經判決後，由最高法院發回更審，
本院判決如下：
    主  文
原判決撤銷。
甲○○製造第二級毒品，未遂，處有期徒刑伍年；如附表三所示
之物均沒收銷燬之；如附表一、二之物均沒收。
    事  實
一、甲○○原名黃建太，有多次違反麻醉藥品管理條例犯罪前科
    （不構成累犯），仍不知警惕。甲○○明知甲基安非他命係
    毒品危害防制條例第2條所列之第二級毒品，竟於民國93年
    底至94年1月初某日（起訴書誤載為93年5月前某日），在臺
    中縣豐原地區，收受真實姓名不詳、綽號「老師」之成年男
    子所交付之第二級毒品甲基安非他命製造手冊數紙及搖台、
    硫酸、燒杯、量杯、鹽酸等化學物品後；復於94年4、5月間
    （起訴書誤載為94年5、6月間），為製造甲基安非他命，而
    以新臺幣（下同）8萬元之代價，在臺北縣二重疏洪道附近
    ，向某真實姓名不詳、綽號「博仔」之成年男子，購得先驅
    原料麻黃素約2公斤（起訴書誤載為約2.5公斤），並圖將日
    後製造完成之甲基安非他命，販售予真實姓名不詳、綽號「
    老三」之成年男子。甲○○隨即於同年5、6月間起開始鑽研
    製造甲基安非他命之方法，並於同年7、8月間，隨機在不同
    地點之化工原料行，購買製造毒品所需之工具、原料，並於
    原料、工具齊備後，基於製造第二級毒品甲基安非他命之犯
    意，自同年8月底某日起，多次在臺北縣石門鄉崁仔腳58號
    之1房屋內，重複以麻黃素、氯亞硫酸、醋酸鈉、冰醋酸、
    活性碳、氯化鈀、氫氧化鈉等物，製造成黑色液體，但因始
    終無法完成結晶，以供吸食之用，甲○○遂放棄製造而未遂
    。嗣於94年12月16日下午3時許，為警持搜索票至臺北縣石
    門鄉富基村崁仔腳58號之1房屋執行搜索，先扣得如附表一
    及附表三所示之物，再經警持檢察官核發之拘票，至臺北縣
    新莊市○○路103號5樓拘提甲○○，復於其使用之車號0340
    -GV車內扣得製造甲基安非他命過程及所需材料、程序之筆
    記及記事本（如附表二），始循線查知上情。
二、案經內政部警政署刑事警察局移送暨由臺北縣政府警察局汐
    止分局報請臺灣士林地方法院檢察署檢察官偵查起訴。
    理  由
一、關於證據能力之說明：
    按被告以外之人於審判外之言詞或書面陳述，除法律有規定
    者外，不得作為證據，刑事訴訟法第159條第1項固有明文；
    惟被告以外之人於審判外之陳述，雖不符同法第159條之1至
    之4規定，而經當事人於審判程序同意作為證據，法院審酌
    該言詞陳述或書面陳述作成時之情況，認為適當者，亦得為
    證據。又當事人、代理人或辯護人於法院調查證據時，知有
    第159條第1項不得為證據之情形，而未於言詞辯論終結前聲
    明異議者，視為有前項之同意，同法第159條之5亦定有明文
    。本件檢察官、被告甲○○及其辯護人於本院審判程序中，
    對於本案相關證人於警詢、偵查中之證述暨其他相關具傳聞
    性質之證據資料之證據能力，均表示無意見，且迄於言詞辯
    論終結前亦未聲明異議。本院審酌本案證人之陳述及證據資
    料作成時之情況，核無違法取證或其他瑕疵，認為以之作為
    證據為適當，是依刑事訴訟法第159條之5規定，前述證人於
    審判外之陳述及相關證據資料，自均得做為證據。
二、認定犯罪事實所憑證據及理由：
    訊據上訴人即被告甲○○於本院本審固坦承確曾於上揭時、
    地多次以其所購得之材料依製造手冊重複製造成黑色液體，
    但因始終無法還原結晶，遂放棄製造等情，惟堅詞否認所為
    係構成製造第二級毒品甲基安非他命罪行，辯稱：其以所購
    得之材料依記事本所記製造方法，根本無法製成甲基安非他
    命，其應屬「不能犯」云云。經查：
（一）被告於警詢即坦承：我是於94年4、5月間，在臺北縣三重
      市○○○○道，以1公斤4萬元之價格，向真實姓名不詳、
      綽號「博仔」之成年男子，購得甲基安非他命之原料麻黃
      素2公斤，總共8萬元，並自同年8月底開始著手製造甲基
      安非他命，其過程首先係將麻黃素置入反應槽，然後倒入
      氯亞硫酸（TC）等化學反應成透明性液體之後，再倒入乙
      醚讓其還原成白色粉末狀，以磁漏斗過濾掉酸性液體只留
      下白色粉末，再以丙酮洗淨去除其酸嗆氣味，再放置於玻
      璃桌上蔭乾，依比例1公斤白色粉末放入2公升純水、500
      公克之醋酸納、冰醋酸35cc、活性碳500公克、氯化鈀（
      催化劑）20公克等，全部倒入高壓鋼瓶內蓋上，再接上氫
      氣管線加壓灌入氫氣，放置搖台上讓其搖晃，倒出之後即
      呈現黑色液體，再以磁漏斗將活性碳濾除，加入氫氧化納
      讓酸鹼值大約等於7，放入不繡鋼鍋內加熱至攝氏約70度
      後，放入粗鹽250公克，再煮沸至攝氏約120度，再放置於
      冰箱內等其結晶，但結果並未結晶，我因此作罷，後續步
      驟無法再執行，我有以扣案之吸食器嘗試是否成功，吸入
      後即被酸味嗆到，但是還有類似安非他命之感覺。而吸食
      器內之甲基安非他命殘渣是我測試是否成功所殘留，另冰
      箱內黑色液體殘留物是我冷卻黑色液體所溢出，再50公升
      空桶內之黑色液體殘留物是我認為黑色液體無法結晶即將
      之倒入空桶再傾倒入馬桶所殘餘。再我製造甲基安非他命
      之化學原料及工具，有些是我自行購置，其中扣案之搖台
      、量杯、硫酸、鹽酸、硫酸鎂是向臺中地區一名真實姓名
      不詳、綽號「老師」之成年男子以10萬餘元所購得，而其
      製造甲基安非他命之過程亦是向該綽號「老師」之人所學
      習，該綽號「老師」者尚給予我1份製造安非他命手冊等
      語（見偵字第13036號卷第13頁至第15頁）。復稱：我購
      買2公斤之麻黃素大約可製造1公斤之甲基安非他命，而一
      名真實姓名不詳、綽號「老三」之男子曾向我表示如果製
      造成功要向我購買等語（見偵字第13036號卷第18頁）。
      嗣於檢察官偵查時復為相同之供述，並供承：「在8、9月
      時我照手冊操作沒有辦法做起來，因為都是黑色的水，我
      就將黑水倒到藍色的桶子內，我又操作了2、3次，還是沒
      成功…」（見偵字第13036號卷第127頁至第128頁），足
      見被告為圖將日後製造完成之甲基安非他命，販售予真實
      姓名不詳、綽號「老三」之成年男子，確已有著手製造安
      非他命之事實。另於查獲現場2樓冰箱側邊採獲指紋1枚，
      經刑事警察局鑑定結果，亦與被告（原名黃建太）之指紋
      相符，有該局94年12月19日刑紋字第0940193721號鑑驗書
      1紙在卷可證（見偵字第13036號卷第105頁）。復有查獲
      時所攝之現場照片48幀附卷（見偵字第13036號卷第60頁
      至第86頁），及如附表一及附表三所示之製造工具及原料
      等物、附表二所示之製造安非他命之「過程所需材料及程
      序」筆記及記事本扣案可資佐證。
（二）又依卷附被告0000000000號之電話通聯紀錄顯示，被告於
      94年12月1日20時14分，與1名電話號碼0000000000號之男
      子監聽通話內容述及：「我現在不能動啊，不能還原啊，
      我裝1個小瓶的拿去給你看，你等我一下，我已經做了1桶
      ，沒辦法還原，你等我一下，我回去拿給你看好嗎」（見
      偵字第13036號卷第162頁）；另於同年12月7日23時23分
      ，與同1 名男子亦有：「Ｂ：我朋友在旁邊，他跟你講。
      Ａ（即被告）：它那用下去桶子都燒起來。Ｂ：你那步驟
      有確實嗎？你那個都是水嗎？Ａ：我之前有作過，但是應
      該不會這樣，就像要爆炸一樣，桶子旁邊有一點粉，我試
      過都不行。Ｂ：你那攪拌和濃度有完整嗎？你要讓它反應
      。Ａ：那沒有關係啦，要攪拌什麼，你在那嗎？不然我過
      去啦，電話不要講啦」之對話（見偵字第13036號卷第163
      頁），互核被告前開供詞，顯係被告對於毒品甲基安非他
      命無法結晶一事甚為困擾，不斷詢問該男子如何製造，益
      徵被告早已著手製造甲基安非他命無訛。
（三）準此，足證被告上開分於警詢、偵查及本院本審所為為圖
      將日後製造完成之甲基安非他命，販售予真實姓名不詳、
      綽號「老三」之成年男子，確曾多次以其所購得之材料依
      製造手冊重複製造成黑色液體，但因始終無法還原結晶遂
      放棄製造之自白，均與事實相符，被告確已著手製造第二
      級毒品甲基安非他命乙節，要堪認定，其前於原審及本院
      上訴審所辯：未開始製造毒品即為警查獲云云，顯無可採
      。
（四）至被告於偵查時對於其何時向該綽號「博仔」者購入製造
      甲基安非他命原料麻黃素之時間，雖有「94年5月」（見
      偵字第13036號卷第89頁）、「94年5、6月」（見偵字第1
      3036號卷第127頁、第206頁）之別；對向綽號「博仔」者
      購入麻黃素之數量，亦有「他說2公斤，可是只有不到1.5
      公斤」（見偵字第13036號卷第89頁）、「他說裡面有2.5
      公斤的麻黃素」（見偵字第1303 6號卷第206頁）之分；
      另對於開始製造甲基安非他命之時間，亦有「在94年8、9
      月…按照手冊操作」、「7、8月開始，斷斷續續，做了2
      、3次」（見偵字第13036號卷第128頁）之差異，核與其
      警詢之前揭供詞略有不同，本院衡諸被告警詢時對於如何
      籌備及開始製造毒品甲基安非他命之供詞，敘述較為明確
      及詳細，且該時之供述距案發時間較近，記憶應較清晰，
      是關於此部分事實，自應以被告於警詢時之自白較為可採
      ，特附此敘明。
（五）再證人即負責鑑定本案證物（如附表三）之刑事警察局鑑
      驗科化學組警官黎添來於原審到庭證稱：本案並無查獲甲
      基安非他命的結晶體，但只要有甲基安非他命成份就算毒
      品，本件經現場勘查並作初步鑑定，在冰箱中之冷凍庫發
      現有甲基安非他命殘跡，經呈色試驗呈陽性反應，再拿到
      實驗室作進一步確認，仍呈甲基安非他命陽性反應。本案
      主要有3項證據呈甲基安非他命反應，第1項是當初在冰箱
      看到結晶，但拿回去外觀形狀有一點融化，第2項證物是
      藍色桶內之液體，第3項是吸食器有沈澱的殘跡，分不清
      是結晶或油狀。本件製造毒品之知識是被告自己所供出，
      現場亦查獲製造毒品之設備，這些設備亦是往常製造甲基
      安非他命之地下工廠經常使用之東西，本件最主要是查到
      氯化鈀，氯化鈀在製造甲基安非他命裡面是很重要的催化
      劑，也是管制物品，在現場查獲的數量不少，如要催化反
      應只要一點點量即可，查扣之酸類、有機溶劑也是在化學
      反應中常用到的東西，另外鑑定書（如後述）編號1、2之
      證物，除驗出甲基安非他命反應外，另檢驗出麻黃素，麻
      黃素是臺灣最常見到的製造甲基安非他命原料，本案就是
      具備上開3個原因，故認定被告有製造甲基安非他命，而
      被告在製造甲基安非他命過程中就是因為缺少1個關鍵步
      驟，所以一直沒辦法成功結晶，但並不表示缺少此步驟就
      沒辦法製成甲基安非他命，也不影響毒品的藥效，在日本
      甲基安非他命流行係用注射的，而在臺灣是用結晶，此2
      種形態都有藥性存在，所以沒有結晶不代表沒有藥效及毒
      品性。本案係用呈色試驗、氣相層析質譜分析、核磁共振
      分析、紅外線光譜分析及掃描式電子顯微鏡/X-射線能譜
      分析等方法作鑑定；而在現場看到的液體甲基安非他命是
      深棕色，須經過很多層純化步驟，把雜質去除始會變成透
      明狀；又現場有發現白色的液體或固體（即鑑定書編號5
      至7），檢驗出係苯乙酸，在美國是先作成P2P，再製造成
      甲基安非他命，有很多案例是由苯乙酸作P2P，再用P2P作
      成甲基安非他命等語（見原審卷第76頁至第78頁）；另證
      人亦為同上組警官謝金霖亦證稱：現場雖未查獲結晶狀甲
      基安非他命，但鑑定書編號1、2、3有檢驗出甲基安非他
      命成份，以被告製造流程而言，只能做出油狀甲基安非他
      命，但仍屬甲基安非他命成份等語（見原審卷第80頁）。
（六）而扣案之編號1（冰箱冷凍層刮除物，少許）、編號2（塑
      膠桶殘留液體，少許）、編號3（安非他命吸食器，1瓶）
      之證物，經以前揭方法檢驗結果：其中編號1（淨重0.48
      公克，取0.37公克鑑定用罄，餘0.11公克）檢出第二級毒
      品甲基安非他命及第四級毒品先驅原料麻黃成份；編號
      2（淨重17.96公克，取1.00公克鑑定用罄，餘16.96公克
      ）檢出第二級毒品甲基安非他命及第四級毒品先驅原料麻
      黃成份；編號3以有機溶劑（甲醇）洗滌，取其洗滌液
      鑑定檢出第二級毒品甲基安非他命成份。另編號4（氯化
      鈀，1瓶）檢出氯化鈀成份：編號5（藍水桶內黃白色固體
      ，3公斤）、編號6（紅水桶內黃白色糊狀物，少許）、編
      號7（量杯內黃白色糊狀物，少許）均檢出Phenylacetica
      cid成份，而Phenylaceticacid可製造合成phenyl-2-prop
      anone（即前述P2P），P2P為合成甲基安非他命的原料等
      情，有刑事警察局94年12月21日刑鑑字第0940194644號鑑
      定書1紙在卷可憑（見偵字第13036號卷第103頁）。再經
      原審將上開編號1至3之證物送請法務部調查局作毒品成份
      鑑定，經鑑驗結果亦呈前揭毒品反應等情，亦有該局95年
      4月14日調科壹字第09500162840號鑑定書在卷可按（見原
      審卷第120頁）。
（七）又經原審將被告用以製造甲基安非他命之「過程所需材料
      及程序」記事本送請法務部調查局研判是否確實可製得甲
      基安非他命等情，據該局答覆：有關甲基安非他命製造過
      程大致可分為第1階段「鹵化反應步驟」、第2階段「氫化
      反應步驟」、第3階段「純化再結晶步驟」等3個階段，其
      中使用之重要化學原料、溶劑、器具及產物簡略概述如下
      ：(1)第1階段「鹵化反應步驟」：鹽酸麻黃素經溶劑（如
      氯仿、丙酮等）浸溶，加亞硫酸二氯（俗稱：亞硫酸氯或
      者氯亞硫酸）經攪拌器攪拌，再經溶洗過濾風乾，可製成
      氯假麻黃素；(2)第2階段「氫化反應步驟」：氯假麻黃素
      加入催化劑（如氯化鈀「俗稱鈀金」及硫酸鋇等）與緩衝
      液（如醋酸納加醋酸等），置於氫氣壓力反應器（如可樂
      桶鋼瓶）內，通入氫氣進行氫化反應，即可將氯化假麻黃
      素轉化成甲基安非他命，俟反應完成後再經瓷漏斗及側孔
      燒瓶過濾，即可製得含有甲基安非他命毒品成份之水溶液
      ；(3)第3階段「純化再結晶步驟」：甲基安非他命水溶液
      以加熱設備熬煮並加入食鹽，置於冰箱（或冷凍櫃）低溫
      冷凍或靜置一段時間，甲基安非他命結晶會漸漸生成，將
      生成之結晶物藉脫水機或離心機簡單予以脫水風乾，即可
      製得甲基安非他命結晶。依據該局多年查獲甲基安非他命
      地下工廠相關物證資料及前述說明並對照扣案之「過程所
      需材料及程序」記載之配料、工具及流程，發現該文所述
      第1道作業程序、第2道作業程序、第3道作業程序內容涵
      括上述「鹵化反應步驟」、「氫化反應步驟」及「純化再
      結晶步驟」等3個階段詳細可行之實驗步驟。文中第1類（
      配料）及第2類（工具）所載各項配料及工具亦符合為製
      造甲基安非他命所需之化學試藥及器具。據此綜合研判上
      述「過程所需材料及程序」乙文內容係以麻黃素為原料製
      造甲基安非他命詳細可行之實驗步驟紀錄文件，理論上，
      徜以麻黃素為原料，依「過程所需材料及程序」乙文為法
      ，應可製得甲基安非他命毒品等情，有該局95年4月18日
      調科壹字第09500132790號函附卷可稽（見原審卷第121頁
      ）。且核與被告前述製造過程大致相符。又前開證人及鑑
      定機關雖未實際操作製造甲基安非他命，惟其等以以往之
      經驗及查獲案例，配合本件被查獲之工具、原料，及依被
      告自述與查獲之「過程所需材料及程序」，綜合判斷被告
      之製造程序確可製成毒品甲基安非他命（事實上被告亦確
      製成液態之毒品甲基安非他命成分），其等證言及鑑定內
      容自堪採信。是被告辯稱：上開證人及鑑定機關只依據理
      論而無實際操作，即認定其可製成毒品甲基安非他命，實
      則依前揭方法根本無法製得毒品甲基安非他命，其應屬「
      不能犯」云云，洵無足取。
（八）綜上所述，本件事證明確，被告所辯均屬事後矯飾卸責之
      詞，不足採信，其犯行洵堪認定，應依法論科。至被告於
      本院本審再次請求將製造手冊另送中央警察大學鑑定能否
      依手冊內記載方法製造安非他命部分，經本院將被告用以
      製造甲基安非他命之「過程所需材料及程序」記事本送請
      中央警察大學依其內容所載之所有原料及操作程序實際操
      作，並將所產生之物品鑑定是否為安非他命結果，該校雖
      以98年10月9日校鑑科字第0980006721函覆：「本校無法
      提供該案實際操作之鑑定服務」等語（見本院卷第46頁）
      ，惟此部分既曾送法務部調查局鑑定如前，而該機關已屬
      專業鑑定機構，是本院認已無再續予送請鑑定之必要，併
      此敘明。
三、論罪科刑部分：
（一）核被告著手製造第二級毒品甲基安非他命，因認無法結晶
      而重複測試製造，惟尚無成品，核其所為，係犯毒品危害
      防制條例第4條第6項、第2項之製造第二級毒品未遂罪。
      公訴人雖認被告所測試製造之上開黑色液體，雖未完成結
      晶，但其化學結構，與先驅原料麻黃素已有不同，應屬製
      造完成，認被告應成立製造第二級毒品既遂罪云云。惟被
      告所製造出來之物品係黑色之液體，僅有安非他命之成份
      ，不能供一般大眾吸食使用，非屬安非他命成品，應認被
      告此部分之行為僅成立製造第二級毒品未遂罪，檢察官認
      被告此部分行為應構成製造既遂罪云云；尚有未洽，且因
      上開罪名同為「製造毒品」，僅行為態樣有既遂未遂之分
      ，爰無庸引刑事訴訟法第300條之規定變更檢察官起訴之
      法條。
（二）又按多次之數行為，倘各該當於同一犯罪構成要件，但因
      係於同一時、地或甚為密切接近之時、地作為，且侵害同
      一法益，依社會健全通念，咸認其各舉動之獨立性極為薄
      弱，適宜視為一個行為較為合理，使各舉動構成一單一之
      犯罪行為，給予一個法律評價，為學理上所稱之接續犯，
      例如：以數個殺人動作，在客觀難以切割之時、地，追殺
      同一被害人；或在同一倉庫，接連竊搬物品，裝置一車等
      是。若多數之行為，亦該當於同一罪名，然行為間具有時
      、空上之差距，依社會通念認為已有獨立性，祇能以概括
      犯意之刑法修正前連續犯處斷，要與上揭接續犯有別（最
      高法院96年度台上字第3759號判決意旨參照）。查被告自
      94年8月底某日起，既係基於製造完成後將販售予真實姓
      名不詳、綽號「老三」男子之同一目的而製造第二級毒品
      甲基安非他命，惟因始終無法完成，遂於甚為密切接近之
      時間內，在同一地點重複測試製作第二級毒品甲基安非他
      命多次而侵害同一之法益，則其重複測試製作毒品之多次
      行為，依一般社會通念，獨立性顯然極為薄弱，難以強行
      分開，在刑法評價上，宜以視為一個行為包括予以評價，
      較為合理，是揆諸上開說明，自應論以接續犯。
（三）至公訴意旨所指被告自94年7月起至同年8月底某日以前即
      有製造之行為云云；惟此部分犯行，除被告於偵查中曾為
      與警詢不符之自白外（為本院所不採，已如前述），並無
      其他證據足資證明，此部分犯行即不能證明，惟檢察官認
      此部分行為與前揭論罪科刑部分有連續犯之裁判上一罪之
      關係，爰不另為無罪之諭知。
（四）再被告著手於製造第二級毒品之實行而不遂，為未遂犯，
      而刑法未遂犯處罰之規定，95年7月1日施行之新刑法將第
      26條前段關於一般未遂犯處罰效果之規定，改列於第25條
      第2項後段，其目的在使規範一般未遂犯之規定較為完整
      ，以利體例之清晰，是以並無新舊刑法比較之問題，應逕
      予適用修正後之規定減輕其刑。
（五）另被告之原審辯護人雖認被告之行為應成立中止未遂云云
      ，惟刑法上所謂中止未遂，係指行為人已著手於犯罪之實
      行，因自己之意思而中止進行；或雖已實行，而以己意防
      止其結果之發生，因之未發生犯罪之結果者而言。且中止
      犯以行為人至少相信尚有繼續實行犯行之可能性或能力為
      前提要件，如行為人相信或知悉其犯行已無法達成目標，
      即屬「缺效未遂」，自無成立中止犯之可能。本件被告係
      因無法將液態之黑色液體結晶成固態之甲基安非他命，是
      其主觀上係認已無法製成毒品甲基安非他命，因而放棄繼
      續製造行為，依據上揭說明，核與中止未遂之要件不相符
      合，辯護人此部分所指，亦不足採。
（六）再被告雖圖於製造甲基安非他命完成後，將之販售予綽號
      「老三」之男子，惟實際上著手製造未製作完成，且毒品
      危害防制條例關於販賣第二級毒品部分並無處罰預備犯之
      規定，故此部分尚不成立犯罪。
四、撤銷改判之理由：
    原審據以論罪科刑，固非無見。惟被告因始終無法完成結晶
    ，而多次於上開時、地，重複製造第二級毒品甲基安非他命
    ，屢敗屢試，其目的係在於製造之遂行，應屬接續犯，原判
    決不察，逕論以連續犯，尚有未洽。被告上訴意旨，執陳前
    詞，認本件係屬不能未遂，雖無理由，惟原判決既有上揭可
    議之處，仍屬無可維持，自應由本院將原判決撤銷改判。爰
    審酌被告已有多次違反麻醉藥品管理條例前科紀錄，竟仍不
    知警惕，再次犯本件之罪，併其犯罪之動機、目的、手段，
    與其所製造成之液態甲基安非他命尚未完成致未散布於眾，
    對於社會治安與國民健康之危害尚非重大，及初於警詢、偵
    查時，雖均坦承有行為，但否認有刑責，否認犯罪等一切情
    狀，量處被告有期徒刑5年。
五、關於沒收之說明：
（一）扣案如附表三所示之物，均含有第二級毒品甲基安非他命
      ，且與扣案之物品無法析離，其中編號1、2之物品，經刑
      事警察局採少許數量鑑驗後，仍有剩餘之毒品，均應依毒
      品危害防制條例第18條第1項前段之規定沒收銷燬之，至
      因鑑驗用罄之甲基安非他命既已滅失，自無庸宣告沒收銷
      燬。
（二）另如附表一、二所示之物品，係供本件製造甲基安非他命
      所用之物，且均為被告所有，已據其供承在卷，均應依同
      條例第19條第1項前段規定宣告沒收。
據上論斷，應依刑事訴訟法第369條第1項前段、第364條、第299
條第1項前段，毒品危害防制條例第4條第6項、第2項、第18條第
1項前段、第19條第1項前段，刑法第11條、第25條第2項後段，
判決如主文。
本案經檢察官劉沈明倫到庭執行職務。
中    華    民    國    98    年    11    月    17    日
                  刑事第一庭審判長法  官  葉騰瑞
                                  法  官  莊明彰
                                  法  官  王炳梁
以上正本證明與原本無異。
如不服本判決，應於收受送達後10日內向本院提出上訴書狀，其
未敘述上訴之理由者並得於提起上訴後10日內向本院補提理由書
（均須按他造當事人之人數附繕本）「切勿逕送上級法院」。
                                  書記官  陳佳伶
中    華    民    國    98    年    11    月    18    日
附表一：
┌──┬─────────┬───┐
│編號│    物品名稱      │數量  │
├──┼─────────┼───┤
│1   │ 高壓鋼瓶         │4 瓶  │
├──┼─────────┼───┤
│2   │ 搖台             │1 座  │
├──┼─────────┼───┤
│3   │ 液態強酸（50L裝）│2 桶  │
├──┼─────────┼───┤
│4   │ 丙酮（50L裝）    │2 桶  │
├──┼─────────┼───┤
│5   │ 加熱包           │1 臺  │
├──┼─────────┼───┤
│6   │ 硫酸（瓶裝）     │12瓶  │
├──┼─────────┼───┤
│7   │ 硫酸鎂（塑膠裝） │3 瓶  │
├──┼─────────┼───┤
│8   │ 冰醋酸           │1 瓶  │
├──┼─────────┼───┤
│9   │ 硫酸鋇           │3 瓶  │
├──┼─────────┼───┤
│10  │ 鹽酸             │10瓶  │
├──┼─────────┼───┤
│11  │ 醋酸             │1 瓶  │
├──┼─────────┼───┤
│12  │ 海鹽（含細鹽）   │      │
│    │ 毛重：3000公克   │15包  │
├──┼─────────┼───┤
│13  │ 電子磅秤         │4 台  │
├──┼─────────┼───┤
│14  │ 分裝袋           │5 包  │
├──┼─────────┼───┤
│15  │ PH水質試紙條     │4 罐  │
├──┼─────────┼───┤
│16  │ 乙醚（鐵桶裝）   │1 桶  │
├──┼─────────┼───┤
│17  │ 過濾玻璃管       │4 支  │
├──┼─────────┼───┤
│18  │ 活性碳素         │1 包  │
├──┼─────────┼───┤
│19  │ 過濾瓶           │5 支  │
├──┼─────────┼───┤
│20  │ 漏斗（10L）      │12支  │
├──┼─────────┼───┤
│21  │ 氫氣桶           │1 瓶  │
├──┼─────────┼───┤
│22  │ 抽水鐵管         │2 支  │
├──┼─────────┼───┤
│23  │ 馬達             │1 台  │
├──┼─────────┼───┤
│24  │ 真空幫浦         │1 台  │
├──┼─────────┼───┤
│25  │ 氫氧化鈉         │4 罐  │
├──┼─────────┼───┤
│26  │氯化鈀（催化劑）  │1 罐  │
├──┼─────────┼───┤
│27  │ 毒品製造手冊     │1 本  │
├──┼─────────┼───┤
│28  │ 防毒面具         │1 套  │
├──┼─────────┼───┤
│29  │ 塑膠盤           │18盤  │
├──┼─────────┼───┤
│30  │ 濾紙             │7 盒  │
├──┼─────────┼───┤
│31  │ 小型吸收罐       │5 包  │
├──┼─────────┼───┤
│32  │ 攪拌棒           │14支  │
├──┼─────────┼───┤
│33  │ 攪拌器底座       │1 座  │
├──┼─────────┼───┤
│34  │ 反應槽           │1 桶  │
├──┼─────────┼───┤
│35  │ 量杯             │1 批  │
├──┼─────────┼───┤
│36  │ 溫度計           │1 支  │
└──┴─────────┴───┘
附表二：
┌──┬─────────┬───┐
│編號│    物品名稱      │ 數量 │
├──┼─────────┼───┤
│1   │ 安非他命製造過   │4 頁  │
│    │ 程及所需材料程   │      │
│    │ 序筆記           │      │
├──┼─────────┼───┤
│2   │ 製造安非他命程   │2 本  │
│    │ 序記事本         │      │
└──┴─────────┴───┘
附表三：
┌──┬─────────┬───┐
│編號│    物品名稱      │ 數量 │
├──┼─────────┼───┤
│1   │吸食器（有毒品殘餘│1 組  │
│    │，無法析離）（含鑑│      │
│    │定剩餘之毒品0.11公│      │
│    │克）              │      │
├──┼─────────┼───┤
│2   │冰箱（有毒品殘餘，│1 台  │
│    │無法析離）（含鑑定│      │
│    │剩餘之毒品16.96 公│      │
│    │克）              │      │
├──┼─────────┼───┤
│3   │ 50L裝空桶（有毒品│      │
│    │殘留，無法析離）  │2 桶  │
└──┴─────────┴───┘
附錄本案論罪科刑法條全文：
毒品危害防制條例第4條第6項、第2項：
製造、運輸、販賣第二級毒品者，處無期徒刑或7年以上有期徒
刑，得併科新臺幣7百萬元以下罰金。
前五項之未遂犯罰之。


司法院資訊處製作；財團法人民間司法改革基金會備份。
